【裁判字號】    98,重訴,357
【裁判日期】    981120
【裁判案由】    損害賠償
【裁判全文】
臺灣臺中地方法院民事判決  98年度重訴字第357號
原      告  丙○○
法定代理人  戊○○
            乙○○
訴訟代理人  許智捷  律師
被      告  丁○○
                    13樓
            甲○○
上列原告因被告丁○○過失致重傷害刑事案件，提起附帶民事訴
訟（98年度交附民字第229號），經刑事庭移送民事庭審理，於
民國98年11月2日言詞辯論終結，本院判決如下：
    主      文
被告應連帶給付原告新臺幣貳仟柒佰零壹萬零玖佰捌拾肆元，及
自民國九十五年七月三十一日起至清償日止，按週年利率百分之
五計算之利息。
原告其餘之訴駁回。
本判決第一項於原告以新臺幣玖佰萬元供擔保後，得假執行。但
被告甲○○如以新臺幣貳仟柒佰零壹萬零玖佰捌拾肆元為原告預
供擔保後，得免為假執行。
原告其餘假執行之聲請駁回。
    事實及理由
一、兩造之主張：
（一）原告起訴主張：
    1.被告丁○○於民國（下同）94年11月10日凌晨0時許，在
      台中市市○路「假日酒店」內飲用酒類，酒精濃度達每公
      升0.54毫克，已達不能安全駕駛汽車等動力交通工具之程
      度，且明知無駕駛執照不得駕駛汽車，竟於同日凌晨2時
      許，向被告甲○○借用車號8196-LF號自用小客車，被告
      甲○○明知被告丁○○有前揭情節，仍允諾將前開自小客
      車借予被告丁○○使用。
    2.嗣後，同年11月10日2時35分許，被告丁○○駕車行經臺
      中市○○區○○路與崇德路交岔路口時，因酒後駕車，復
      疏未注意車前狀況，適訴外人賴昌楙所駕駛車牌號碼5J-7
      710號救護車後載隨車執行勤務之替代役男即原告及訴外
      人病患廖于婷、病患之母廖秀卿，並鳴放警報器沿臺中市
      ○○路由瀋陽路往北平路方向行駛執行救護業務，被告丁○○因酒後駕車致注意力、操控力不佳，疏未注意其行向
      為紅燈及應禮讓救護車通行，反以時速70至80公里之速度
      ，超速闖越紅燈直行行駛，而高速撞擊救護車右側車身，
      致訴外人賴昌楙所駕駛之前開救護車失控，而撞擊對向車
      道由訴外人吳平昇所駕駛之車牌號碼H8-6008號自用小客
      車，致原告、訴外人廖于婷、廖秀卿等3人摔出救護車外
      ，原告因此受有頭部外傷合併硬膜下血腫、嚴重腦挫傷致
      外傷性大腦傷害，合併兩側肢體偏癱暨認知功能障礙之重
      傷害。
    3.被告丁○○疏未注意以致肇事，其有過失，而被告甲○○
      明知被告丁○○無駕駛執照並飲用酒類不能安全駕駛，仍
      將其所有之汽車借予被告丁○○使用，違反保護他人之法
      律，同有過失。又被告丁○○過失駕駛肇事行為、被告甲○○違反保護他人之法律之行為，與原告受有重傷害間，
      具有相當因果關係，被告等2人行為核屬侵權行為，是渠
      等自應連帶負損害賠償責任。
    4.本件原告受有損害如下：
      (1)醫療費用部分：
        原告自受傷94年11月10日起至95年4月18日止，共支出
        醫療費用新台幣（下同）185,360元。
      (2)看護費用部分：
        原告於前開事故發生後，因前揭傷害致受有頭部外傷合
        併硬膜下血腫、嚴重腦挫傷，致無自主能力，須專人24
        小時看護，其身體有重大難治之重傷害，故自94年11月
        10日起，均需專人24小時看護，期間均由其母乙○○細
        心照顧，此種基於身分關係之恩惠，應比照一般看護情
        形，故參照榮民總醫院附設伴護服務中心之看護收費標
        準，每班1100元，每天二班即2200元，一年365天計算
        ，則一年應得請求803000元，並自94年11月10日起迄死
        亡止，平均餘命尚有53.28年（以事故發生時為21歲計
        算），復依霍夫曼計算法扣除中間利息後，所得請求之
        看護費用為21,149,510元。
      (3)勞務能力損失部分：
        原告頭部外傷合併顱內出血，右側肋骨骨折合併肺臟挫
        傷，迄今仍昏迷指數達5.6，腦壓昇高，符合勞工保險
        殘廢給付之標準，已達減少勞動能力之程度，此傷害應
        屬勞工保險條例第53條附表勞工保險殘廢給付標準表所
        示「中樞神經系統機能遺存極度障害，終身不能從事任
        何工作，經常需醫療護理或專人周密照護者。」，為第
        1級殘廢，參酌各殘廢等級喪失或減少勞動能力比率表
        ，該級殘廢減少勞動能力百分之百。按照行政院86年10
        月16日發布之基本工資為每月15840元，依此計算每年
        之勞動能力損失為190080元，又原告係73年12月29日出
        生（以事故發生時為21歲計算），距法定勞工強制退休
        年齡60歲計，尚有39年，依霍夫曼計算法扣除中間利息
        後，勞動能力之損失為4,176,114元。
      (4)精神上賠償部分：
        原告係私立明台高中畢，畢業後為國服替代役，擔任台
        中市消防局隨車救護員乙職，任職期間救人無數，且其
        身受良好教育，前程似錦，竟因被告之疏失，諸般化為
        烏有，又原告之父戊○○現在監服刑，弟陳嘉信年齒尚
        幼，於學校就讀中，因此全家生活費用及醫藥費之支出
        ，均賴其母乙○○一人，其母年輕失學，身無一技，前
        於工廠擔任勞工，月薪亦僅約23000元左右，家中幾無
        積蓄，現復因原告於加護病房住院，常需賴其母請假看
        護照料，收入頓失，而被告丁○○迄今尚未賠償任何費
        用，亦未提出任何賠償之方案，態度不佳，經查其復無
        財產可供執行，而保險公司又因被告丁○○酒醉駕駛拒
        絕理賠，理賠幾近無望，日後原告醫療費用龐大支出，
        並無著落，現全家家計困頓，困坐愁城，原告所受精神
        上痛苦至甚，爰請求賠償神上損害1000萬元。
      (5)以上合計為35,510,984元。
    4.又原告因本件車禍受有重傷害，業經鈞院裁定宣告禁治產
      ，為無行為能力人，其法定代理人為其父母即戊○○、乙○○，爰依民法第184條第1項前段、第2項、第185條、第
      191條之2、第193條第1項、第195條第1項提起本件訴訟等
      情。並聲明：(1)被告應連帶給付原告35,510,984元，及自
      起訴狀繕本送達被告之翌日起至清償日止，按週年利率百
      分之5計算之利息。(2)原告並願供擔保為假執行之宣告。
（二）原告對被告甲○○抗辯之陳述：
      被告甲○○於警訊時業已陳稱：伊與被告丁○○在假日酒
      店喝酒，被告丁○○並向伊借車先載一名女子離開等情，
      核與被告丁○○及第三人朱暄禾於警訊時供陳情節相符，
      是被告甲○○所辯要係卸責之詞，不足採信。
（三）被告之抗辯：
    1.被告丁○○未於言詞辯論期日到場，亦未提出準備書狀作
      何聲明或陳述。
    2.被告甲○○對於原告提出之醫療費用、看護費用、勞務能
      力損失等部分之請求均不爭執，惟否認其有賠償之責任，
      並辯稱：本案事發當日被告丁○○係於意識狀態正常下，
      向伊表明借用車輛使用，伊因於本事件之前曾看過被告丁○○持有合格駕照，且借用時精神狀態並無異樣，故借予
      汽車鑰匙，迨被告丁○○夥同友人至伊平常上班處所即假
      日酒店喝酒消費，並略有酒意正要離開之際，伊即向被告
      丁○○索回汽車鑰匙，惟被告丁○○卻在伊進入化妝室更
      衣之際，乘機取走汽車鑰匙，並將伊汽車開走，伊發現後
      隨即與友人開車追趕被告丁○○，以阻止其酒後開車所可
      能造成之危險，然追趕未久，即接獲通知被告丁○○已發
      生車禍，伊並無原告所指有違反保護他人法律之情形等語
      。並聲明：(1)原告之訴及假執行之聲請均駁回。(2)如受不
      利之判決，被告願供擔保免為假執行。
二、本件原告與被告甲○○所為主張及陳述，經法官試行整理並
    簡化爭點如下：
（一）不爭執事項：
    1.被告丁○○駕車（車主為被告甲○○所有）肇事致原告受
      重傷，所犯過失致重傷犯行，並經法院判處有期徒刑7 月
      確定。
    2.原告提出之醫療費用收據、看護費用、勞動能力損害不爭
      執。
    3.原告已領取強制險給付150萬元。
    4.原告高中畢業，服役中發生車禍，沒有財產。被告甲○○
      高職畢業，在酒店擔任服務生工作，月薪約2萬元，名下
      有汽車、機車各一部。
（二）爭執事項：
    1.被告甲○○抗辯：伊未同意被告丁○○駕駛伊所有系爭車
      輛，不用負賠償責任，是否有理？
    2.原告得否依侵權行為請求被告二人連帶賠償？金額若干？
三、法院之判斷：
（一）本件被告丁○○未於言詞辯論期日到場，核無民事訴訟法
      第386條各款所列情形，爰依原告之聲請，由其一造辯論
      而為判決。
（二）原告主張：被告丁○○於94年11月10日凌晨0時許，在台
      中市市○路「假日酒店」內飲用酒類，酒精濃度達每公升
      0.54毫克，已達不能安全駕駛汽車等動力交通工具之程度
      ，竟於同日凌晨2時許，向被告甲○○借用前揭自用小客
      車，嗣於同年11月10日2時35分許，被告丁○○行經臺中
      市○○區○○路與崇德路交岔路口時，貿然酒後駕車，復
      疏未注意車前狀況，適訴外人賴昌楙所駕駛車牌號碼5J-7
      710號救護車後載隨車執行勤務之替代役男即原告及訴外
      人病患廖于婷、病患之母廖秀卿，並鳴放警報器沿臺中市
      ○○路由瀋陽路往北平路方向行駛執行救護業務，被告丁○○因酒後駕車致注意力、操控力不佳，疏未注意其行向
      為紅燈及應禮讓救護車通行，反以時速70至80公里之速度
      ，超速闖越紅燈直行行駛，而高速撞擊救護車右側車身，
      致訴外人賴昌楙所駕駛之前開救護車失控，而撞擊對向車
      道由訴外人吳平昇所駕駛之車牌號碼H8-6008號自用小客
      車，致原告受有前述之重傷害等情，業據其提出診斷證明
      書1份為證，為被告甲○○所不爭執，而被告丁○○因過
      失致重傷害案件，業經本院以98年度交易緝字第2號判處
      有期徒刑7月（所犯服用酒類不能安全駕駛動力交通工具
      部分，另經本院判處有期徒刑3月確定）等情，有本院98
      年度交易緝字第2號刑事案卷及該刑事判決在卷可查，經
      本院調查證據之結果，可信原告此部分主張為真實。按駕
      駛人駕駛汽車，應遵守道路交通標誌、標線、號誌之指示
      ；汽車行駛交岔路口，其行進應遵守燈光號誌；汽車行駛
      時駕駛人應注意車前狀況，並隨時採取必要之安全措施；
      駕駛人飲用酒類後其吐氣所含酒精濃度超過每公升0.25毫
      克以上者不得駕駛車輛；且汽車駕駛人聞有救護車之警號
      時，不論來自何方，均應立即避讓，道路交通安全規則道
      路交通安全規則第90條、第102條第1項第1款、第94條第3
      項、第114條第2款、第101條第6款分別定有明文。被告丁○○駕駛自用小客車，駕車自應注意上述道路交通安全規
      定，且依當時天候晴、日間光線充足、路面乾燥無缺陷、
      道路無障礙物且視距良好狀況，該路段速限時速50公里，
      並無不能注意情事，竟酒後駕駛自用小客車，疏未注意車
      前狀況，貿然以時速70至80公里之速度超速闖紅燈行駛，
      且未避讓鳴有警號執行勤務之救護車以致肇事，致原告受
      傷，被告丁○○應有過失甚明。而被害人即原告因本件車
      禍，受有頭部外傷合併硬膜下血腫、嚴重腦挫傷之傷害，
      亦有中山醫藥大學附設醫院診斷證明書1紙可佐，且原告
      因上開傷勢造成外傷性大腦傷害，合併兩側肢體偏癱暨認
      知功能障礙，需長期由他人協助及照顧其生活，而達心神
      喪失之程度，而經本院宣告禁治產，亦有本院95年度禁字
      第81號民事裁定在卷可參，故原告確因
      本件車禍於身體或健康受有重大難治之傷害，是以原告所
      受重傷害，與被告丁○○之過失行為間有相當之因果關係
      。是原告主張被告丁○○應負侵權行為責任乙節，自屬可
      採。
（三）又原告主張：被告甲○○明知被告丁○○無駕駛執照並飲
      用酒類不能安全駕駛，仍將其所有之汽車借予被告丁○○
      使用，違反保護他人之法律，同有過失云云，此為被告甲○○所否認，並以前揭辯詞置辯。經查：
    1.被告甲○○於本件被告丁○○肇事後，於警訊時陳稱：「
      丁○○是在94年11月10日2時許在台中市○○區○○路與
      市政路口之假日酒店向我本人借取（所有車輛），丁○○
      沒有說用途。」、「丁○○是94年11月9日23時許至我承
      租處（台中市○○區○○路639號19樓之2）找我，一同至
      假日酒店喝酒。」、「我與丁○○及綽號（肉丸）之男子
      及另一位女子共4人一同喝酒，喝至隔日凌晨2時許，丁○○當時向我借車載這位女子，而我與肉丸開另一輛車子離
      開假日酒店。」、「（問）妳明知道丁○○已經有喝了酒
      ，為何妳還將車子借給他？（答）我當時沒有想那麼多。
      」等語在卷，核與被告丁○○於警訊時供稱：「車主是甲○○，朋友關係。」、「有喝酒，跟朋友到市政路假日酒
      店二店喝威士忌酒，…我在凌晨零時許進到酒店，一直到
      兩點多離開酒店，開車要返回公司。」等語，及第三人即
      搭乘丁○○所駕車輛之乘客朱暄禾於警訊時陳稱：「我們
      一起有5個人在9日23時許，在台中市市○路假日酒店，喝
      了約一瓶威士忌，10日凌晨2時許，我乘坐車號8196-LF自
      小客車，由綽號小胖（按，嗣經警提示丁○○照片，確認
      駕駛人即為丁○○）駕車離開。」等語（以上詳見台中市
      警察局第五分局交通分隊偵訊筆錄），大致相符，足徵被
      告2人係94年11月9日23時許至假日酒店，且於翌日（同年
      11月10日）凌晨2時許，被告甲○○始將其所有自小客車
      借予被告丁○○使用，且前揭期間，被告甲○○與被告丁○○係同在一起飲酒，被告甲○○明知被告丁○○已飲有
      酒類而有酒醉之情，且依台中市警察局第五分局交通分隊
      94年11月10日職務報告書記載被告丁○○有飲酒後語無倫
      次、含糊不清、且步履蹣跚、眼神呆滯等情，不能安全駕
      駛，被告甲○○尤將其自小客車借予被告丁○○使用，顯
      係違反保護他人之法律（參看道路交通安全規則第114條
      第2款、道路交通管理處罰條例第35條第1項第1款規定）
      ，是被告甲○○辯稱：伊未同意借車予被告丁○○云云，
      要係卸責之詞，不足採信。至於原告主張：被告甲○○明
      知被告丁○○無駕駛執照乙節，並未舉證以實其說，自非
      可信。
    2.按民事上之共同侵權行為（狹義的共同侵權行為，即加害
      行為）與刑事上之共同正犯，其構成要件並不完全相同，
      共同侵權行為人間不以有意思聯絡為必要，數人因過失不
      法侵害他人之權利，苟各行為人之過失行為，均為其所生
      損害共同原因，即所謂行為關連共同，亦足成立共同侵權
      行為，依民法第185條第1項前段之規定，各過失行為人對
      於被害人應負全部損害之連帶賠償責任（最高法院67年度
      台上字第1737號判例參照）。本件被告甲○○明知被告丁○○已飲有酒類而有酒醉不能安全駕駛，尤將其自小客車
      借予被告丁○○使用，顯係違反保護他人之法律（道路交
      通安全規則第114條第2款、道路交通管理處罰條例第35條
      第1項第1款規定），即應推定其有過失。原告依民法第18
      4條第2項違反保護他人法律致生損害規定，請求被告江
      負損害賠償責任，於法有據。又被告2人之過失行為均為
      其所生本件損害共同原因，依前揭判例意旨所示，此即所
      謂行為關連共同，亦足成立共同侵權行為，是原告依民法
      第185條第1項前段之規定，請求被告2人對於原告應負全
      部損害之連帶賠償責任，於法並無不合，應予准許。
（四）又「按因故意或過失，不法侵害他人之權利者，負損害賠
      償責任。違反保護他人之法律，致生損害於他人者，負賠
      償責任。」、「數人共同不法侵害他人之權利者，連帶負
      損害賠償責任﹔不能知其中孰為加害人者，亦同。」、「
      汽車、機車或其他非依軌道行駛之動力車輛，在使用中加
      損害於他人者，駕駛人應賠償因此所生之損害。」、「不
      法侵害他人之身體或健康者，對於被害人因此喪失或減少
      勞動能力或增加生活上之需要時，應負損害賠償責任。」
      、「不法侵害他人之身體、健康、名譽、自由、信用、隱
      私、貞操，或不法侵害其他人格法益而情節重大者，被害
      人雖非財產上之損害，亦得請求賠償相當之金額。」。民
      法第184第1項前段、第2項、第185條、第191條之2前段、
      第193條第1項、民法第195條第1項分別定有明文。本件被
      告2人對原告應負連帶損害賠償責任，已見前述。茲就原
      告主張之各項請求，是否應予准許，分述如下：
    1.醫療費用部分：
      原告主張自受傷94年11月10日起至95年4月18日止，共支
      出醫療費用185,360元等情，業據其提出中國醫藥大學附
      設醫院收據證明乙紙為證，復為被告甲○○所不爭執，此
      部分醫療費用核屬必要，應予准許。
    2.看護費用部分：
      原告主張：伊於前開事故發生後，因前揭傷害致受有頭部
      外傷合併硬膜下血腫、嚴重腦挫傷，致無自主能力，須專
      人24小時看護，其身體有重大難治之重傷害，故自94年11
      月10日起，均需專人24小時看護，期間均由其母乙○○細
      心照顧，此種基於身分關係之恩惠，應比照一般看護情形
      ，故參照榮民總醫院附設伴護服務中心之看護收費標準，
      每班1100元，每天二班即2200元，一年365天計算，則一
      年應得請求803000元，並自94年11月10日起迄死亡止，平
      均餘命尚有53.28年（以事故發生時為21歲計算），復依
      霍夫曼計算法扣除中間利息後，所得請求之看護費用為21
      ,149,510元等情，此亦為被告甲○○所不爭執。按因親屬
      或配偶受傷，而由親屬或配偶代為照顧被害人之起居，固
      係出於親情，但親情看護所付出之勞力，並非不能以金錢
      評價，只因兩者身分密切而免除支付義務，此種親屬基於
      身分關係之恩惠，自不能加惠於加害人，故應衡量及比照
      僱用職業護士看護情形，認被害人受有相當於親屬看護費
      之損害，得向加害人請求賠償（最高法院92年度台上字第
      1626號判決意旨參照）參酌目前由國人全日看護行情，本
      院認看護費用以每日2,200元為適當，故原告請求被告給
      付看護費，以平均餘命計算，並依霍夫曼扣除中間利息後
      請求21,149,510元，於法有據，應予准許。【計算式：22
      00×365×26.261408（53年霍夫曼係數）＋2200×365 ×
      （26.00000－00.261408）×0.28＝21,149,510（元），
      元以下四捨五入】
    3.勞務能力損失部分：
      原告主張：其頭部外傷合併顱內出血，右側肋骨骨折合併
      肺臟挫傷，迄今仍昏迷指數達5.6，腦壓昇高，符合勞工
      保險殘廢給付之標準，已達減少勞動能力之程度，此傷害
      應屬勞工保險條例第53條附表勞工保險殘廢給付標準表所
      示「中樞神經系統機能遺存極度障害，終身不能從事任何
      工作，經常需醫療護理或專人周密照護者。」，為第1級
      殘廢，參酌各殘廢等級喪失或減少勞動能力比率表，該級
      殘廢減少勞動能力百分之百。按照行政院86年10月16 日
      發布之基本工資為每月15840元，依此計算每年之勞動能
      力損失為190080元，又原告係73年12月29日出生（以事故
      發生時為21歲計算），距法定勞工強制退休年齡60歲計，
      尚有39年，依霍夫曼計算法扣除中間利息後，勞動能力之
      損失為4,176,114元等情，被告甲○○對此項請求並不爭
      執，本院審酌原告之傷勢，及本院95年度禁字第81號宣告
      原告禁治產之裁定，堪認原告主張其確已完全喪失勞動能
      力乙節為可採，則原告依照行政院86年10月16日發布之基
      本工資為每月15840元，依此計算每年之勞動能力損失為
      190080元，又原告係73年12月29日出生（以事故發生時為
      21歲計算），距勞動基準法第54條第1項第1款所定勞工強
      制退休年齡60歲計，尚有39年，依霍夫曼計算法扣除中間
      利息後，勞動能力之損失為4,176,114元，於法並無不合
      。【計算式：15840×12×21.970299（39年霍夫曼係數）
      ＝4,176,114（元），元以下四捨五入】
    4.精神上賠償部分：
      原告主張其係私立明台高中畢，畢業後為國服替代役，擔
      任台中市消防局隨車救護員乙職，任職期間救人無數，且
      其身受良好教育，前程似錦，竟因被告之疏失，諸般化為
      烏有，又原告之父戊○○現在監服刑（按，原告之父戊○○嗣於本院最後辯論期日到庭陳述），弟陳嘉信年齒尚幼
      ，於學校就讀中，因此全家生活費用及醫藥費之支出，均
      賴其母乙○○一人，其母年輕失學，身無一技，前於工廠
      擔任勞工，月薪亦僅約23000元左右，家中幾無積蓄，現
      復因原告於加護病房住院，常需賴其母請假看護照料，收
      入頓失，而被告丁○○迄今尚未賠償任何費用，亦未提出
      任何賠償之方案，態度不佳，經查其復無財產可供執行，
      而保險公司又因被告丁○○酒醉駕駛拒絕理賠，理賠幾近
      無望，日後原告醫療費用龐大支出，並無著落，現全家家
      計困頓，困坐愁城，原告所受精神上痛苦至甚，爰請求賠
      償神上損害1000萬元等情。按慰藉金核給之標準固與財產
      上損害之計算不同，然非不可斟酌雙方身分資力與加害程
      度，及其他各種情形核定相當之數額，最高法院著有51
      年台上字第223號判例可參。查原告為原告高中畢業，服
      役中發生車禍受有重大難治之傷害，沒有財產；被告甲○○高職畢業，在酒店擔任服務生工作，月薪約2萬元，名
      下有汽車、機車各一部等情，業據原告與被告甲○○陳明
      在卷，且有兩造稅務電子閘門財產所得調件明細表2份附
      卷足稽，而被告丁○○雖未到庭，惟依警訊筆錄記載，其
      係高職肄業，目前從事服務業，且依本院查得其名下並無
      不動產或汽車等情，亦有偵查卷宗及其稅務電子閘門財產
      所得調件明細表1份附卷可憑。本院斟酌原告年紀尚輕，
      即遭此橫禍，因本件車禍受有上揭嚴重之傷害，終身受創
      甚深，不言可諭，及兩造身分、地位、經濟能力等一切情
      狀，認原告以請求300萬元之慰撫金範圍內，應屬適當，
      原告逾此範圍之請求，於法無據，不應准許。
    5.基上，本件被告應連帶負賠償之金額為28,510,984元（計
      算式：185,360＋21,149,510＋4,176,114＋3,000,000＝
      28,510,984）。
（五）又按保險人依本法規定所為之保險給付，視為被保險人損
      害賠償金額之一部分；被保險人受賠償請求時，得扣除之
      ，強制汽車責任保險法第32條定有明文。是強制汽車責任
      保險之被保險人於該範圍內之損害賠償責任即因而解免。
      本件原告陳稱：其已領取汽車強制責任險之保險理賠金
      150萬元等情，且為被告甲○○所不爭執，故此部分應予
      扣除。
（六）綜上所述，原告因本件車禍本得請求之損害金額合計為28
      ,510,984元，再扣除原告已領取強制險理賠150萬元。原
      告得請求被告連帶賠償之總金額應為27,010,984元（28,5
      10,000－0000000＝27,010,984）。從而，原告依上揭法
      律規定請求被告連帶給付27,010,984元，及自起訴狀繕本
      送達（被告均係95年7月20日寄存送達，自寄存之日起經
      10日發生送達效力）翌日即95年7月31日起至清償日止，
      按年息百分之5計算之利息之範圍內，為有理由，逾此數
      額之請求，即屬無理由，應予駁回。
（七）原告、被告甲○○均陳明願供擔保聲請宣告假執行、免為
      假執行，就原告勝訴部分，核無不合，爰酌定相當擔保金
      額各宣告准許之。至原告敗訴部分，其假執行之聲請即失
      所依附，應併予駁回。
（八）本件事證已臻明確，兩造其餘主張、陳述及所提之證據，
      經審酌後於判決結果無影響，無一一論述之必要，附此敘
      明。
（九）本件原告提起刑事附帶民事訴訟，而由本院刑事庭依刑事
      訴訟法第504條第1項規定，裁定移送前來，依同條第2項
      規定免繳納裁判費，其於本院審理期間，亦未滋生其他訴
      訟必要費用，並無訴訟費用負擔問題，併予敘明。
四、據上論結，本件原告之訴為一部有理由，一部無理由，依民
    事訴訟法385條第1項前段、第390條第2項、第392條第2項，
    判決如主文。
中    華    民    國    98    年    11    月    20    日
                  民事第四庭    法  官  張國華
正本係照原本作成。
如對本判決上訴須於判決送達後20日內向本院提出上訴狀。
中    華    民    國    98    年    11    月    20    日
                                書記官  王麗麗


司法院資訊處製作；財團法人民間司法改革基金會備份。
